臺灣桃園地方法院民事簡易判決
111年度壢簡字第36號
原      告  郭彥廷（更名郭戌諺）



被      告  葉子翔  
上列當事人間請求損害賠償事件，本院於民國111年3月3日言詞
辯論終結，判決如下：
    主    文
原告之訴及假執行之聲請均駁回。
訴訟費用新臺幣貳仟伍佰肆拾元由原告負擔。
    事實及理由
一、原告主張：兩造均係網路遊戲「天堂M」(下稱系爭遊戲)之
    玩家，彼此不相識。民國109年11月28日13時至17時許，原
    告以系爭遊戲角色暱稱「MIT」遊玩系爭遊戲打怪練功時，
    被告竟以系爭遊戲角色暱稱「林森北蒙面俠」，在留言區中
    謾罵原告系爭遊戲角色：「嘴巴那麼臭，餐餐吃大便嗎?」
    等語（下稱系爭言論）高達4次，當時還有其他玩家在遊玩
    ，系爭言論侵害原告之名譽。被告雖表示系爭言論係於系爭
    遊戲中，當被告之角色殺死其他角色時，自動跑出來之文字
    ，然系爭言論並非系爭遊戲系統所預設之文字，而係被告自
    行修改所設定之文字，被告顯然係有意侮辱原告，爰依侵權
    行為之法律關係，提起本件訴訟請求被告賠償慰撫金新臺幣
    （下同）24萬元等語。並聲明：1.被告應給付原告24萬元；
    2.願供擔保，請准宣告假執行。
二、被告則以：被告在系爭遊戲發表系爭言論並不是針對原告，
    那是系爭遊戲系統出現的訊息，被告系爭遊戲中之角色與其
    他角色PK成功，就會出現那句話，並不是原告說4次，是因
    為原告角色被殺死4次，系統自動跑出來的等語置辯。
三、得心證之理由：
(一)按當事人主張有利於己之事實者，就其事實有舉證之責任。
    但法律別有規定，或依其情形顯失公平者，不在此限，民事
    訴訟法第277 條定有明文。次按不法侵害他人之身體、健康
    、名譽、自由、信用、隱私、貞操，或不法侵害其他人格法
    益而情節重大者，被害人雖非財產上之損害，亦得請求賠償
    相當之金額，民法第195條第1項前段定有明文。所謂「名譽
    」，係指人格之社會上評價而言，是他人意見之表述，必須
    客觀上足使社會對個人的評價有所貶損，始足構成名譽權之
    侵害，此之所謂「社會」，固非必須廣袤至社會全體大眾，
    然至少須為與個人社會生活、經濟生活等相關之「社群」對
    之評價有所降低，方符合民法保護名譽權之本旨。又基於網
    路特有之匿名性，任何人得保有隱私權，平等、自由地利用
    網路資源，發表個人之言論及意見，發言者多互不知彼此之
    真實身分，此時公然侮辱或誹謗罪保護之對象，應須使他人
    在日常生活中足以特定限縮至某範圍之程度，此種足以分辨
    或限縮範圍之程度，固不侷限於揭露真實姓名與身分，惟至
    少必須達到不特定人或特定之多數人，一望即知行為人在真
    實世界中，欲侮辱或誹謗之特定人為何之程度，若網路世界
    之其他參與者既無法分辨、得知或推敲該對象究竟為何人，
    該對象即與一般大眾無從區隔，即無所謂遭侮辱或名譽受損
    可言。
(二)經查，被告於109年11月28日13時至17時許，以系爭遊戲角
    色「林森北蒙面俠」，在系爭遊戲之留言區中，對原告系爭
    遊戲角色「MIT」發表系爭言論等情，有系爭遊戲留言區對
    話紀錄截圖、通聯調閱查詢單、系爭遊戲公司電子郵件附卷
    可稽(見臺灣桃園地方檢察署110年度偵字第11011號卷第19
    頁至27頁)，並為兩造所不爭執，此部分之事實堪以認定。
    惟觀諸上開對話紀錄截圖，系爭遊戲之留言區僅顯示玩家於
    系爭遊戲之角色暱稱，遊戲畫面則呈現玩家角色於系爭遊戲
    中之虛擬人物形象，並無關於原告之真實身分或特徵之標識
    、照片，亦無同時揭示足以連結原告真實身分之個人資訊，
    且原告於系爭遊戲角色之暱稱「MIT」係常見之「Made In T
    aiwan」簡稱，無任何與原告真實姓名可產生連結之文字，
    單憑「MIT」實難與現實社會中之原告本人產生連結，一般
    人當無法自系爭遊戲之角色暱稱得知原告真實身分，是系爭
    言論縱令原告感到不快，亦難認定系爭言論對原告社會對個
    人的評價有所貶損，而侵害原告之名譽、人格。是原告此部
    分所主張，即無所據。
四、綜上所述，原告依侵權行為法律關係，請求被告賠償24萬元
    ，為無理由，應予駁回。原告之訴既經駁回，其假執行之聲
    請即失所附麗，應併予駁回。
五、本件事證已臻明確，兩造其餘攻擊與防禦方法均與判決結果
    不生影響，不再一一論述，附此敘明。
六、訴訟費用負擔之依據：民事訴訟法第78條。爰就訴訟費用部
    分諭知如主文第2項所示。
中　　華　　民　　國　　111 　年　　3 　　月　　14　　日
                  中壢簡易庭      法  官  張博鈞
以上為正本係照原本作成。
如不服本判決，應於送達後20日內，向本院提出上訴狀並表明上
訴理由，如於本判決宣示後送達前提起上訴者，應於判決送達後
20日內補提上訴理由書（須附繕本）。
如委任律師提起上訴者，應一併繳納上訴審裁判費。
中　　華　　民　　國　　111 　年　　3 　　月　　15　　日
                                  書記官  張季容